Inventaris van het archief van de Inspectie van de Registratie en Successie in de provincie Zuid-Holland, (1932) 1951-1989 (1991)
Nationaal Archief, Den Haag
- Registers van registratie van akten van notarissen (registratie nr. 4), B.
  - Kantoor 's-Gravenhage (Directie 's-Gravenhage), 2852-2857, 3044; 7 delen
    - 1945-06-22 - 1946-02-06, 2853
    - 1946-02-06 - 1946-06-27, 2854
    - 1946-03-01 - 1947-04-23, 2852
    - 1946-11-13 - 1947-04-11, 3044
    - 1947-08-26 - 1947-12-23, 2855
    - 1947-12-23 - 1948-04-09, 2856
    - 1948-04-12 - 1948-07-29, 2857
  - Kantoor 's-Gravenhage (Directie Rotterdam), 2858-3043; 186 delen
    - 1946-09-09 - 1947-09-04, 2858
    - 1947-04-24 - 1948-08-25, 2859
    - 1947-09-04 - 1948-02-11, 2860
    - 1948-02-12 - 1948-07-01, 2861
    - 1948-07-01 - 1949-01-05, 2862
    - 1948-07-31 - 1948-11-18, 2863
    - 1948-08-26 - 1949-10-07, 2864
    - 1948-11-19 - 1949-02-25, 2865
    - 1949-01-06 - 1949-05-23, 2866
    - 1949-05-24 - 1950-03-23, 2867
    - 1949-09-12 - 1949-12-14, 2868
    - 1949-10-10 - 1950-01-19, 2869
    - 1950-01-20 - 1950-06-27, 2870
    - 1950-03-13 - 1950-06-07, 2871
    - 1950-03-24 - 1950-10-20, 2872
      Nota bene: Deel 54; Waterschade
    - 1950-06-08 - 1950-09-05, 2873
    - 1950-06-28 - 1951-02-01, 2874
    - 1950-09-06 - 1950-11-29, 2875
    - 1950-10-20 - 1951-05-29, 2876
    - 1950-11-30 - 1951-03-14, 2877
    - 1951-02-01 - 1951-04-23, 2878
    - 1951-03-15 - 1951-07-04, 2879
    - 1951-04-24 - 1951-09-03, 2880
    - 1951-06-02 - 1951-09-14, 2881
    - 1951-07-05 - 1951-10-25, 2882
    - 1951-09-05 - 1952-02-19, 2884
    - 1951-09-17 - 1951-01-11, 2885
    - 1951-10-26 - 1952-02-04, 2883
    - 1952-01-14 - 1952-05-21, 2886
    - 1952-02-20 - 1952-06-26, 2887
    - 1952-05-23 - 1952-09-26, 2888
    - 1952-06-27 - 1952-11-13, 2889
    - 1952-09-27 - 1953-02-26, 2890
    - 1952-11-14 - 1953-03-27, 2891
    - 1952-12-02 - 1953-03-13, 2920
    - 1953-02-03 - 1953-06-22, 2892
    - 1953-03-30 - 1953-08-24, 2893
    - 1953-06-25 - 1953-10-29, 2894
    - 1953-08-26 - 1954-02-09, 2895
    - 1953-10-29 - 1954-02-25, 2896
    - 1954-02-10 - 1954-07-02, 2897
    - 1954-02-25 - 1954-06-28, 2898
    - 1954-06-28 - 1954-10-27, 2899
    - 1954-07-03 - 1954-11-08, 2900
    - 1954-09-15 - 1955-02-01, 2901
    - 1954-10-27 - 1955-02-10, 2902
    - 1954-11-08 - 1955-02-12, 2903
    - 1955-02-02 - 1955-08-17, 2905
    - 1955-02-11 - 1955-06-22, 2904
    - 1955-02-12 - 1955-05-11, 2906
    - 1955-05-11 - 1955-07-08, 2907
    - 1955-06-22 - 1955-10-27, 2908
    - 1955-07-08 - 1955-10-03, 2909
    - 1955-10-03 - 1955-12-27, 2910
    - 1955-10-27 - 1956-02-16, 2911
    - 1955-12-07 - 1956-04-05, 2912
    - 1955-12-27 - 1956-03-13, 2913
    - 1956-02-16 - 1956-06-27, 2914
    - 1956-03-13 - 1956-05-23, 2915
    - 1956-04-05 - 1956-07-25, 2916
    - 1956-05-23 - 1956-08-13, 2917
    - 1956-06-27 - 1956-10-24, 2918
    - 1956-07-26 - 1956-10-23, 2919
    - 1956-08-13 - 1956-11-08, 2921
    - 1956-10-24 - 1957-01-24, 2922
    - 1956-10-30 - 1957-01-28, 2923
    - 1956-11-08 - 1957-02-07, 2924
    - 1957-01-28 - 1957-04-15, 2925
    - 1957-01-22 - 1957-05-13, 2926
    - 1957-02-15 - 1957-06-13, 2927
    - 1957-04-15 - 1957-07-20, 2928
    - 1957-05-14 - 1957-08-20, 2929
    - 1957-06-13 - 1957-10-11, 2930
    - 1957-07-29 - 1957-10-18, 2931
    - 1957-08-20 - 1957-10-23, 2932
    - 1957-10-19 - 1958-01-15, 2933
    - 1957-11-22 - 1958-02-15, 2934
    - 1958-01-15 - 1958-04-14, 2935
    - 1958-01-15 - 1958-05-02, 2936
    - 1958-02-18 - 1958-05-14, 2942
    - 1958-04-11 - 1958-06-12, 2937
    - 1958-05-02 - 1958-08-04, 2938
    - 1958-05-14 - 1958-09-11, 2939
    - 1958-06-12 - 1958-07-17, 2940
    - 1958-07-22 - 1958-10-11, 2941
    - 1958-09-11 - 1958-12-17, 2998
    - 1958-10-13 - 1959-01-06, 2943
    - 1958-12-17 - 1959-03-18, 2944
    - 1959-01-06 - 1959-03-31, 2945
    - 1959-01-12 - 1959-04-02, 2946
    - 1959-03-18 - 1959-06-05, 2947
    - 1959-04-02 - 1959-07-01, 2948
    - 1959-04-02 - 1959-06-19, 2949
    - 1959-06-19 - 1959-09-04, 2950
    - 1959-07-01 - 1959-10-14, 2951
    - 1959-09-01 - 1959-12-02, 2952
    - 1959-09-04 - 1959-09-29, 2953
    - 1959-09-05 - 1960-01-28, 2954
    - 1959-11-28 - 1960-02-22, 2955
    - 1960-01-28 - 1960-04-11, 2956
    - 1960-03-10 - 1960-07-05, 2957
    - 1960-04-11 - 1960-07-08, 2958
    - 1960-07-06 - 1960-11-02, 2959
    - 1960-07-08 - 1960-10-26, 2960
    - 1960-10-26 - 1961-02-07, 2961
    - 1960-11-02 - 1961-02-16, 2962
    - 1961-02-07 - 1961-06-05, 2963
    - 1961-02-16 - 1961-05-26, 2964
    - 1961-05-26 - 1961-09-04, 2965
    - 1961-06-07 - 1981-10-05, 2966
    - 1961-07-24 - 1962-02-14, 2967
    - 1961-09-04 - 1962-01-09, 2968
    - 1961-10-06 - 1962-02-07, 2969
    - 1962-01-09 - 1962-04-16, 2970
    - 1962-02-08 - 1962-05-14, 2971
    - 1962-04-18 - 1966-11-01, 2972
    - 1962-05-15 - 1962-08-30, 2973
    - 1962-08-30 - 1962-11-26, 2974
    - 1962-10-09 - 1963-01-09, 2975
    - 1962-11-29 - 1963-03-13, 2976
    - 1963-01-09 - 1963-03-29, 2977
    - 1963-03-13 - 1963-06-13, 2978
    - 1963-03-29 - 1963-07-19, 2979
    - 1963-06-13 - 1963-10-07, 2980
    - 1963-07-23 - 1963-10-11, 2981
    - 1963-10-07 - 1964-02-17, 2982
    - 1963-10-11 - 1964-01-23, 2983
    - 1964-01-23 - 1964-06-10, 2984
    - 1964-02-17 - 1964-07-16, 2985
    - 1964-06-10 - 1964-12-14, 2986
    - 1964-07-17 - 1964-12-14, 2987
    - 1964-12-14 - 1965-04-20, 2988
    - 1964-12-14 - 1965-05-19, 2989
    - 1965-04-20 - 1965-10-12, 2990
    - 1965-05-19 - 1965-12-21, 2991
    - 1965-10-12 - 1966-01-26, 2992
    - 1965-12-21 - 1966-05-02, 2993
    - 1966-01-26 - 1966-08-09, 2994
    - 1966-05-04 - 1966-12-08, 2995
    - 1966-06-02 - 1966-12-20, 2996
    - 1966-10-01 - 1967-04-27, 2999
    - 1966-11-25 - 1968-09-05, 2997
    - 1967-02-24 - 1967-09-12, 3000
    - 1967-05-05 - 1967-10-23, 3001
    - 1967-09-12 - 1968-04-16, 3002
    - 1967-10-23 - 1968-04-02, 3003
    - 1968-01-03 - 1968-04-17, 3004
    - 1968-04-05 - 1968-07-31, 3005
    - 1968-04-17 - 1968-07-25, 3006
    - 1968-04-16 - 1968-11-28, 3007
    - 1968-07-25 - 1968-10-25, 3008
    - 1968-09-05 - 1970-09-04, 3009
    - 1968-11-12 - 1969-04-24, 3010
    - 1968-11-28 - 1969-09-19, 3011
    - 1969-02-19 - 1969-06-13, 3012
    - 1969-04-24 - 1969-08-28, 3013
    - 1969-06-13 - 1969-09-22, 3014
    - 1969-09-19 - 1970-02-12, 3015
    - 1969-09-22 - 1970-01-12, 3016
    - 1969-11-11 - 1970-05-04, 3017
    - 1970-01-12 - 1970-08-04, 3018
    - 1970-02-17 - 1970-07-03, 3019
    - 1970-05-04 - 1970-09-17, 3020
    - 1970-07-03 - 1970-11-13, 3021
    - 1970-09-05 - 1972-07-12, 3022
    - 1970-09-27 - 1971-01-04, 3023
    - 1970-09-29 - 1971-04-05, 3024
    - 1970-11-18 - 1971-03-01, 3025
    - 1971-03-02 - 1971-06-15, 3026
    - 1971-04-05 - 1971-08-27, 3027
    - 1971-06-15 - 1971-10-05, 3028
    - 1971-08-27 - 1972-06-08, 3029
    - 1971-10-05 - 1972-04-28, 3030
    - 1971-11-23 - 1972-08-16, 3031
    - 1983-12-20 - 1984-04-04, 3032
    - 1984-04-04 - 1984-08-29, 3033
    - 1984-04-10 - 1984-08-20, 3034
    - 1984-09-07 - 1984-12-05, 3035
    - 1984-09-14 - 1985-02-08, 3036
    - 1985-02-08 - 1985-04-18, 3037
    - 1985-04-18 - 1985-07-08, 3038
    - 1985-07-08 - 1985-10-07, 3039
    - 1985-10-07 - 1986-01-09, 3040
    - 1985-12-19 - 1986-06-05, 3041
    - 1986-02-10 - 1986-09-15, 3042
    - 1986-09-22 - 1988-12-30, 3043
  - Kantoor Sliedrecht (Directie 's-Gravenhage), 3045-3046; 2 delen
    - 1942-12-18 - 1945-04-03, 3045
    - 1945-04-16 - 1946-06-21, 3046
  - Kantoor Sommelsdijk (Directie 's-Gravenhage), 3047-3048; 2 delen
    - 1937-09-21 - 1939-05-09, 3047
    - 1941-04-29 - 1944-04-06, 3048
  - Kantoor Woerden (Directie 's-Gravenhage), 3049-3052; 4 delen
    - 1938-03-16 - 1940-01-31, 3049
      Nota bene: Deel 6; Waterschade
    - 1940-01-31 - 1942-01-28, 3050
      Nota bene: Deel 7; Waterschade
    - 1942-01-28 - 1944-06-16, 3051
      Nota bene: Deel 8; Waterschade
    - 1944-06-16 - 1946-09-28, 3052
- Registers van registratie van akten van notarissen (registratie nr. 5), C.
  - Kantoor Leiden (Directie Utrecht), 2305, 3053-3079; 28 omslag
    - 1968-07-12 - 1969-01-29, 3053
    - 1969-01-30 - 1969-08-12, 3054
    - 1969-08-13 - 1969-11-14, 3055
    - 1969-11-17 - 1970-05-19, 3056
    - 1970-05-20 - 1970-11-03, 3057
    - 1970-11-04 - 1971-04-06, 3058
    - 1971-04-07 - 1971-09-24, 3059
    - 1971-09-24 - 1972-03-24, 3060
    - 1972-03-24 - 1972-09-27, 3061
    - 1972-09-27 - 1973-04-06, 3062
    - 1973-04-10 - 1973-12-05, 3063
    - 1973-12-07 - 1974-05-15, 3064
    - 1974-05-15 - 1974-12-17, 3065
    - 1974-12-18 - 1975-07-09, 3066
    - 1975-07-09 - 1976-01-07, 3067
    - 1976-01-07 - 1976-09-08, 3068
    - 1976-09-08 - 1977-01-10, 3069
    - 1977-01-10 - 1977-06-27, 3070
    - 1977-06-27 - 1977-11-24, 3071
    - 1977-11-24 - 1978-04-16, 2305
    - 1978-04-17 - 1978-10-24, 3072
    - 1978-10-25 - 1979-05-16, 3073
    - 1979-05-16 - 1979-10-23, 3074
    - 1979-10-23 - 1980-04-17, 3075
    - 1980-04-17 - 1980-10-03, 3076
    - 1980-10-09 - 1981-03-20, 3077
    - 1981-03-24 - 1981-09-07, 3078
    - 1981-09-08 - 1982-02-24, 3079